【裁判字號】    98,上易,1077
【裁判日期】    980722
【裁判案由】    竊盜
【裁判全文】
臺灣高等法院刑事判決                98年度上易字第1077號
上  訴  人
即  被  告  甲○○
選任辯護人  韓邦財律師
上  訴  人
即  被  告  丙○○
選任辯護人  游開雄律師
            吳保任律師
            廖美智律師
上列上訴人，因竊盜案件，不服臺灣板橋地方法院97年度易字第
2220號，中華民國98年1 月21日第一審判決（起訴案號：臺灣板
橋地方法院檢察署97年度偵字第9665號），提起上訴，本院判決
如下：
    主  文
原判決撤銷。
甲○○、丙○○共同竊盜，各處有期徒刑壹年肆月。
    事  實
一、甲○○、丙○○、丁○○（未經起訴）共同基於意圖為自己
    不法所有之同謀犯意聯絡及行為分擔，明知坐落在臺北縣樹
    林市○○街十六之一號之「偉昶工業股份有限公司」（下稱
    偉昶公司）之廠房係「力農食品企業股份有限公司」（下稱
    力農公司）所有，竟於民國97年3 月13日，由丙○○出面向
    不知情之戊○○（另經檢察官為不起訴處分）佯稱甲○○有
    處分上開廠房鐵架設備之權利，致戊○○信以為真，於97年
    3 月14日上午簽訂由甲○○所委託丁○○交予丙○○之買賣
    合約書，以新臺幣（下同）一百萬元代價向甲○○購買上開
    廠房之鐵架設備。戊○○並自同日上午某時起，僱用不知情
    胡進忠、郭庭銘、李永昌、郭金鐘、陳水德（另經檢察官為
    不起訴處分），分別擔任挖土機司機、現場工頭兼貨車司機
    、現場雜工、鋼鐵切割工、現場雜工，丙○○則僱用不知情
    孫立鋼（另經檢察官為不起訴處分）在上址監工，拆解上開
    廠房之鐵架設備，再將該等拆解而移入渠等實力支配監督下
    之鋼筋（重約30公噸）裝載至車號586-TD號之自用曳引車及
    RL-191號之自用大貨車，欲載運至資源回收廠出售牟利。嗣
    力農公司負責人乙○於同日下午2 時許，發現上情旋即報警
    ，同日下午3 時30分許，為警在上址當場查獲，並循線查悉
    上情。
二、案經力農公司代表人乙○訴由臺北縣政府警察局樹林分局報
    告臺灣板橋地方法檢察署檢察官偵查起訴。
    理  由
壹、證據能力之說明：
一、按，被告以外之人於審判外之陳述，雖不符前四條之規定，
    而經當事人於審判程序同意作為證據，法院審酌該言詞陳述
    或書面陳述作成時之情況，認為適當者，亦得為證據，刑事
    訴訟法第159條之5定有明文。準此，本件證人戊○○、孫立
    鋼、胡進忠、郭庭銘、李永昌、郭金鐘、陳水德於警詢中之
    陳述，已經被告甲○○、丙○○及其選任辯護人於法院審判
    程序中同意作為證據，本院審酌該等言詞陳述作成時之情況
    別無其他不可信之情事，認為適當，應具有證據能力。
二、次按，被告以外之人於偵查中向檢察官所為之陳述，除顯有
    不可信之情況者外，得為證據，刑事訴訟法第159條之1第2
    項亦定有明文。準此，本件證人戊○○、己○○於偵查中證
    述，因於原審中，法院已依被告甲○○、丙○○及其選任辯
    護人之聲請，傳喚證人戊○○、己○○到庭居於證人地位接
    受詰問，已賦予被告甲○○、丙○○對質詰問權，且戊○○
    、己○○於法院審理中所為之證述與渠等二人前於偵查中所
    為之證述大致相符，被告甲○○、丙○○及其選任辯護人於
    原審終結前就證人戊○○、己○○於偵查中證述之證據能力
    均不爭執，故證人戊○○、己○○於偵查中之證述具有較為
    可信之特別情況，又為證明本件被告犯罪事實存否所必要，
    自應具有證據能力。
三、本件認定犯罪事實所引用卷內所有卷證資料，並無證據證明
    係公務員違背法定程序所取得，被告甲○○、丙○○及其選
    任辯護人於法院審判程序終結前就卷內所有卷證資料之證據
    能力，均表示無意見，且卷內之文書證據，亦無刑事訴訟法
    第159條之4之顯有不可信之情況與不得作為證據之情形，則
    依刑事訴訟法第159條之5規定，本件認定事實所引用之本件
    卷證所有文書等證據，均具有證據能力。
貳、實體方面：
一、訊據被告甲○○、丙○○二人，均矢口否認有何竊盜犯行，
    被告甲○○先後辯稱：其對力農公司有聲請假扣押，當時是
    法院書記官跟其等去強制執行才拆除的，其又去力農公司拆
    除時不慎引起火災，消防隊叫其等去整理火場，其請丙○○
    一起去整理，不知道有拆鐵架、鋼筋要出售的事情，丙○○
    是其僱用的，丙○○的工作內容，因為其當時身體不舒服，
    所以委託公司員工丁○○處理，丙○○的工作內容是丁○○
    跟他說的云云；被告丙○○則以：之前伊常常承包甲○○公
    司的工作，剛開始是甲○○找伊，後來是由他公司的丁○○
    跟伊接洽，工作內容就是把火燒部分全部拆除，火燒的東西
    裡面有一個油桶要搬走，把鋼筋、鐵架拆下來要送資源回收
    場，這也是丁○○指示伊的，力農公司沒有阻止，伊等拆除
    時，力農公司的人不在場云云置辯。惟查：
(一)被告甲○○前於96年12月31日向原審法院民事執行處遞狀聲
    請對債務人偉昶公司之財產為假扣押裁定，經法院民事執行
    處於97年1月2日以97年度裁全字第21號裁定准其供擔保後可
    為假扣押，被告甲○○遂於97年1月7日即委託代理人丁○○
    向原審法院民事執行處遞狀聲請對債務人偉昶公司位在臺北
    縣樹林市○○街十六之一號工廠內動產（機器設備）為假扣
    押，並於97年1月8日由法院民事執行處書記官、執達員會同
    被告甲○○到場指封切結上開廠房內機器設備即沖床、送料
    機械、銑床、研磨機等物，其後並由在場且受被告甲○○委
    託被告丙○○負責將該等查封之機器設備等動產移置至臺北
    縣新莊市○○路○段210號保管，程序執行完畢。惟被告甲○○逕自於97年1 月17日持相關氧氣筒、乙炔筒及焊接切割等
    工具至上開廠房內拆除鐵管等具有價值物品，因而導致火災
    而涉嫌失火燒燬現有人所在建築物罪，經原審法院以97年度
    易字第1730號判處有期徒刑三月，並經本院以97年度上易字
    第2120號判決上訴駁回而確定，此經原審法院調取該院民事
    執行處97年度裁全字第21號、97年度執全字第69號假扣押案
    卷及該等卷內所附聲請狀、裁定書、假扣押查封筆錄、臺灣
    高等法院97年度上易字第2120號案卷暨所附板橋地院97年度
    易字第1730號案卷及判決書等件核閱屬實，上開假扣押執行
    、失火情事，均堪認定。又上開執行標的物係動產，已經被
    移往新莊市○○路保管等情，業據原審調卷查明在卷，核與
    本案位於樹林市廠房被拆除之情形，並無直接關連，辯護人
    於本院請求調取該執行案卷，並傳喚執行書記官作證，核非
    必要。
(二)證人即臺北縣政府警察局樹林分局三多派出所員警己○○於
    偵查中結證：在另案執行假扣押的程序，甲○○跟丙○○都
    有到場，我們派出所有派四個員警，有配合法院執行強制執
    行，當時法院有清點廠房的機具設備，交由甲○○他們搬走
    ，他們有僱車子等語（偵查卷153 頁）；證人丁○○於原審
    中亦結證稱：查封時現場有看到丙○○，應該是幫忙甲○○
    人力派遣、搬運、拆遷的工作等語（原審卷一第160 頁）；
    被告丙○○於偵查及原審中亦供稱：前案的火災案件，我當
    時只負責搬運的部分。我是在另案執行程序，在現場搬運假
    扣押的機具。我當時受甲○○的委託，他叫我把所有查封的
    機具，搬到他指定的倉庫。前一次執行假扣押，我有在場。
    之前假扣押的時候，甲○○就先說就托運部分要給我佣金六
    萬元等語（參見偵查卷154至155頁、原審卷一第92頁），復
    為被告甲○○、丙○○於原審中所不否認，是被告甲○○、
    丙○○及丁○○於97年1月8日該次板橋地院民事執行處會同
    被告甲○○進行假扣押程序執行時均在場，且將該等查封機
    器設備移置保管等情，亦堪認定。
(三)按，假扣押之執行，除本章有規定外，準用關於動產、不動
    產、船舶及航空器執行之規定。動產之強制執行，以查封、
    拍賣或變賣之方法行之。查封動產，由執行法官命書記官督
    同執達員為之。於必要時得請有關機關、自治團體、商業團
    體、工業團體或其他團體，或對於查封物有專門知識經驗之
    人協助。查封動產，應移置於該管法院所指定之貯藏所或委
    託妥適之保管人保管之。認為適當時，亦得以債權人為保管
    人。強制執行法第136 條、第45條、第46條、第59條，分別
    定有明文。是以關於動產假扣押執行，不論在查封、拍賣或
    變賣等各階段程序，均需有法院民事執行處相關公務員依法
    來進行、監督及介入，以防當事人私自假借公權力之程序遂
    行私利情事。準此以觀，被告甲○○於97年1 月間至上開廠
    房所執行假扣押標的既為機器設備等動產，且於97年1月8日
    由法院民事執行處書記官、執達員會同被告甲○○到場指封
    切結上開廠房內之機器設備即沖床、送料機械、銑床、研磨
    機等動產，其後，並由在場且受被告甲○○委託被告丙○○
    負責將該等查封之機器設備等動產移置至臺北縣新莊市○○
    路○段210號保管，該查封程序至此即告執行完畢，則被告甲○○、丙○○對於此情節，自知之甚稔，自難對此諉為不知
    ，其後更不得再至上開樹林市廠房內執行渠等所未聲請假扣
    押、查封之相關動產或不動產等物，否則渠等如以假扣押程
    序未完成而於日後藉口入內進行相關不法情事，自當屬明知
    而故為違法行徑。
(四)又97年3 月12日，係由被告甲○○委託被告丙○○攜帶提存
    書、臺北縣政府消防局火災現場勘查完畢通知書影本各一份
    ，向臺北縣政府警察局樹林分局三多派出所警員己○○陳稱
    要繼續進行未完成假扣押程序，並表示尚有一些管線未拆除
    ，火災要事後清理現場，沒有說要拆除廠房。被告丙○○並
    向證人己○○說已與地主談好，證人己○○即跟被告丙○○
    表示要小心不要造成火災乙節，已據證人己○○於偵查中及
    原審中結證明確（偵查卷151至153頁、原審卷一第85至87頁
    ），且亦為被告甲○○、丙○○所不否認，而被告丙○○於
    偵查及原審中亦供稱：我拿給三多派出所的文件就是偵卷第
    108、109頁的這兩張，即提存書及臺北縣政府消防局火災現
    場勘查完畢通知書等語（偵查卷120 頁、原審卷一第93頁）
    ，亦與證人己○○所述上情相符。雖被告甲○○、證人丁○○就此互為推諉卸責，亦即被告甲○○於原審中就此辯稱：
    消防局同意我們動工，我就請丁○○自己處理，動工的文件
    在丁○○手上。應該是臺北縣政府消防局火災現場勘查完畢
    通知書，但好像還有一張，另一張還在哪裡我就不清楚云云
    （參見原審卷二之98年1月7日審判筆錄），丁○○於原審中
    就此亦陳稱：我拿的那份許可證明是可以進入火災現場的，
    不知道為何鈞院的卷沒有云云（原審卷一第166 頁）。惟經
    原審向臺北縣政府消防局調取上開廠房於97年1 月17日發生
    火災之相關所有資料及聲請文件，經該局以97年12月19日北
    消調字第0970044952號覆函暨所附火災原因調查報告書等件
    以觀（原審卷一第173至240頁），均無所謂許可進入上開已
    發生火災之廠房內之證明文件。準此，自足認被告甲○○透
    過丁○○所交予被告丙○○用以向證人己○○提出書面資料
    ，自當僅有提存書及臺北縣政府消防局火災現場勘查完畢通
    知書各一份而已。
(五)觀之該提存書及臺北縣政府消防局火災現場勘查完畢通知書
    各一份（偵查卷108、109頁），其內容僅是其先前聲請假扣
    押程序所提出擔保金，及臺北縣政府消防局已完成火災原因
    調查鑑定，至於現場是否繼續保持完整，因涉及刑案而需向
    當地警察機關聲請一情，根本未有任何提及由臺北縣政府消
    防局許可所謂被告甲○○、丙○○或丁○○等人可進入上開
    火災現場廠房進行清理等事由。況且，被告丙○○於原審中
    既已陳稱：丁○○好像跟我說他們有跟地主聯絡了，所以叫
    我去拆，但有無談好我不知道等語（原審卷一第92頁），然
    其卻向證人己○○諉稱有跟地主談好等語。準此，可認被告
    甲○○、丙○○及丁○○三人，早自先前共同參與之假扣押
    程序既已得知渠等所能假扣押之標的物本屬機器設備等動產
    ，且又已查封該機器設備及移置保管而執行完畢，於此嗣後
    根本別無可再對上開廠房相關動產或不動產為主張之任何權
    利，竟仍推由被告丙○○持前揭所謂提存書及臺北縣政府消
    防局火災現場勘查完畢通知書各一份至警局，藉此一魚目混
    珠方式，向員警己○○誆稱「已得地主、消防局同意，欲再
    進入上開廠房繼續進行所謂未完成之假扣押程序」，藉以欲
    再圖得更多不法所得，且其等三人案發後，於原審中彼此所
    述又相互推諉卸責，嗣至本院審理中，亦無從提出力農公司
    同意進入處理之文件，或經警局核准清理火災許可文件，更
    益凸顯其三人各自辯解對己有利部分之辯詞相互矛盾、破綻
    百出，均難採信。
(六)嗣於97年3 月13日，被告甲○○委託丁○○，再委請被告丙○○約同不知情之戊○○至上開廠房內，提出前揭提存書及
    臺北縣政府消防局火災現場勘查完畢通知書各一份向戊○○
    諉稱擁有處分上開廠房鐵架設備之權利，並要求戊○○估價
    上開廠房鐵架設備價值為何而欲洽訂買賣契約，經戊○○估
    價一百萬元並提出空白買賣合約書後，被告丙○○再將此一
    訊息轉達予丁○○，丁○○再以電話洽詢被告甲○○之意見
    ，經被告甲○○同意後，即由丁○○以被告甲○○之名義於
    該買賣合約書簽署其上，並囑被告丙○○先電繫戊○○可與
    之簽約，但須先支付50萬元，待工程完成三分之二後再支付
    尾款，需在一星期內拆除完畢。復於97年3 月14日上午，戊○○即與到場被告丙○○簽妥該買賣合約書後，旋由被告丙○○所僱用不知情之孫立鋼擔任監工，戊○○僱用不知情之
    胡進忠、郭庭銘、李永昌、郭金鐘、陳水德等人擔任挖土機
    司機、現場工頭兼貨車司機、現場雜工、鋼鐵切割工、現場
    雜工，再將該等拆解而移入渠等實力支配監督下鋼筋（重約
    30公噸）裝載至車號586-TD號之自用曳引車及RL-191號自用
    大貨車，欲載運至資源回收廠出售牟利一情，已據證人戊○○、孫立鋼、胡進忠、郭庭銘、李永昌、郭金鐘、陳水德、
    丁○○、被告即證人丙○○，分別於警詢及偵審中，就上情
    證述明確在卷。
(七)依證人戊○○所證：「因為這件事情，我才認識丙○○，都
    是他跟我接洽的」、「3 月13日有我、丙○○、林老闆三人
    到場，丙○○還帶二個人一起過去，丙○○就帶我看要拆除
    的範圍，我看完以後他叫我估價多少錢可以買，我就算大約
    一百萬元，丙○○就說他要回去跟老闆商量瞭解看看，之後
    當天蔡就以電話通知我隔天可以簽約，但要先支付五十萬元
    」、「3 月13日當場丙○○沒有打電話跟老闆確認，他是回
    去之後再打電話給我說一百萬元可以，時間是當日下午五、
    六點」、「丙○○有提示提存書、火災鑑定書，裡面的通知
    人都是寫甲○○，文件是政府機關發出，賣方又是甲○○，
    我就放心簽約」、「14日我的工人被帶去警局時，丙○○才
    說老闆是甲○○」、「丙○○是叫我拆除火燒後的鐵架」、
    「我們是從側門沿著小路走進去，門已經被破壞」、「丙○○跟我說只能拆鐵架部分，其餘早就不在了，我看的很仔細
    這樣我才能拆除」、「丙○○拿合約給我簽的時，我就有問
    他，他說甲○○是他老闆」（原審卷77至84頁），對照證人
    丁○○所證：「合約是我簽署的」、「我用甲○○名義簽署
    的，我有經過他電話同意」、「（何人叫你去做清理現場並
    賣掉的事情）甲○○，當時只是要先清理現場，並把東西復
    原」、「沒有跟丙○○說的很清楚，就是請他進去清理現場
    ，他是人力派遣的負責人」、「甲○○的意思是說要進去整
    理復原」、「（當時何人急著要進去）丙○○」（原審卷一
    第162至169頁），可見被告丙○○於3 月13日與戊○○在現
    場洽談時，已指明拆除範圍甚明，當日傍晚並以電話與戊○○談定一百萬元成交，言明隔日簽約施工、付款，則丙○○
    就該無權處分物品，以所有意思出賣他人，並於隔天施工時
    ，收訛第一期款五十萬元（本院審判筆錄及合約書記載），
    難認被告無不法所有犯意。而證人戊○○於偵查、審理時均
    作證供稱甚詳在卷，復經檢察官為不起訴處分在案，辯護人
    於本院再請求傳喚詰問該證人，核非必要。
(八)再觀前揭買賣合約書（偵查卷62至64頁），確已明確記載：
    一、乙方（即戊○○）向甲方（即被告甲○○）購買位在臺
    北縣樹林市○○街十六之一號偉昶工業廠房鐵架設備拆除。
    十、雙方言明此次施工不需清除垃圾等語。準此可認，被告
    甲○○所辯：消防隊叫我們去整理火場，我請丙○○與我一
    起去整理。我不知道有拆鐵架、鋼筋要出售的事情。丙○○
    的工作內容，因為我當時身體不舒服，所以委託公司員工丁○○處理，丙○○的工作內容是丁○○跟他說的云云；被告
    丙○○所辯：丁○○跟我接洽。工作內容就是把火燒部分全
    部拆除，火燒的東西裡面有一個油桶要搬走，把鋼筋、鐵架
    拆下來要送資源回收場，這也是丁○○指示我的云云，均與
    上述相關證據所顯示情形不符。況如被告甲○○、丙○○欲
    清理火災現場，儘可自行雇工清理，如有可賣之廢棄物，再
    載往出賣，又何需與戊○○事先簽訂買賣合約而處分其二人
    根本未曾擁有任何權利之上開廠房鐵架設備？更遑論其二人
    前於查封上開廠房機器設備並移置保管後，該查封程序至此
    即告執行完畢，此後被告甲○○、丙○○對上開廠房相關動
    產或不動產根本毫無任何權利可言！且縱使上開廠房內相關
    動產或不動產等設備因火災而受有損害，然仍需由上開廠房
    及土地所有權人另行設法處理，亦與其二人根本無涉！反適
    足徵其二人各自所辯，均與常理嚴重相違，殊無可採。證人
    己○○於偵審中已證稱如前，被告復無法提出可前往現場清
    理之合法文件以供調查，再依被告丙○○指挀之監工孫立綱
    於偵查中供稱「我在監工，是丙○○雇用的，如果有警察來
    問的話，要給警察看資料」、「（既然是合法，為何警察會
    介入）應該是太吵的關係」（偵查卷184 頁），可見被告如
    有取得合法進入之許可或經地主同意，何須多此一舉，且該
    員警僅於假扣押執行時到場，對被告等人於3月13日、3月14
    日到場估價並拆除，並未事先在場，依辯護人主張待證事實
    ，核無再傳喚該員警作證必要。綜上各情，被告甲○○既先
    於97年1 月17日竊盜廠房設備，被告甲○○、丙○○二人與
    丁○○，當有共同意圖為自己不法所有同謀犯意聯絡及行為
    分擔，於本件案發當時由被告丙○○一人在場，而使不知情
    戊○○等人遂行其所欲竊取上開廠房之鐵架設備並以之變賣
    牟利之事實，應堪認定。
(九)上開廠房設備遭拆解之鋼筋（重約30公噸）既已裝載至車號
    586-TD號之自用曳引車及RL-191號之自用大貨車，欲載運至
    資源回收廠出售牟利一情，已如前述，顯然該等鋼筋等鐵架
    設備已移入被告甲○○、丙○○所驅使不知情之戊○○等人
    實力支配監督下，參以最高法院49年台上字第939 號判例意
    旨：「上訴人所竊之樹木，既經砍伐倒地，不得謂非已移入
    於自己實力支配之下，其竊盜行為即已完成，自難因其贓木
    尚未搬離現場，而謂為竊盜未遂」，本件甲○○、丙○○所
    為之竊盜行為，自已達既遂程度，被告丙○○之選任辯護人
    謂此部分縱有構成竊盜罪仍屬未遂云云，尚有誤會。又該等
    鋼筋實際價值為何，無礙上開竊盜犯行認定，辯護人於本院
    請求鑑定，核非必要。又被告二人與戊○○簽立買賣契約，
    無非欲取信於買受人，使買受人深信被告等人有權處分該等
    物品，自難由此反推被告等人並無竊盜犯意  甚或沒有竊盜
    犯行，併此敘明。此外，復有建物登記第二類謄本、買賣合
    約書各一份、現場照片十五張、贓物認領保管單一紙、火災
    後現場勘查照片32張在卷可參。綜上所述，足見被告甲○○
    、丙○○前述各自所辯，均屬事後推諉卸責之詞，不足採信
    。從而，本件事證已明確，被告甲○○、丙○○共同犯行，
    均堪認定，自應依法論科。
二、按，以自己共同犯罪之意思，參與實施犯罪構成要件以外之
    行為，或以自己共同犯罪之意思，事先同謀，而由其中一部
    分人實施犯罪之行為者，均為共同正犯（司法院大法官解釋
    議決釋字第一０九號解釋意旨）。又按刑法分則或刑法特別
    法中規定之結夥二人或三人以上之犯罪，應以在場共同實施
    或在場參與分擔實施犯罪之人為限，不包括同謀共同正犯在
    內（最高法院76年台上字第7210０號判例）。核被告甲○○
    、丙○○所為，均係犯刑法第320條第1項普通竊盜罪。被告
    甲○○、丙○○與未起訴丁○○間，就上開竊盜犯行，具有
    同謀犯意聯絡及行為分擔，均為同謀共同正犯。被告等利用
    無犯意戊○○，達成犯罪目的，核係間接正犯。原審經審理
    結果，認被告二人罪證明確，予以論科，固非無見，但查，
    依上論述，被告等人應係間接正犯，原審未為上開說明認定
    ，自有違誤。被告二人提起上訴，否認上開犯罪，核非可取
    ，但原判決既有上開可議，即屬無可維持，應由本院撤銷改
    判。爰審酌被告二人犯後飾詞圖卸，毫無悔意，其二人犯罪
    手法與所生損害不輕等一切情狀，各量處有期徒刑一年四月
    ，以資懲儆。至本件雖尚有扣得挖土機、車號586-TD號自用
    曳引車、車號RL-191號自用大貨車各一輛，惟該等車輛並非
    被告二人所有之物，爰均不另為沒收之諭知，併此敘明。
據上論斷，應依刑事訴訟法第369條第1項前段、第364條、第299
條第1項前段，刑法第28條、第320條第1項，刑法施行法第1條之
1，判決如主文。
本案經檢察官周誠南到庭執行職務。
中    華    民    國    98    年    7     月    22    日
                  刑事第三庭審判長法  官  陳博志
                                  法  官  許文章
                                  法  官  蔡聰明
以上正本證明與原本無異。
不得上訴。
                                  書記官  陳建邦
中    華    民    國    98    年    7     月    22    日
刑法第320條：
意圖為自己或第三人不法之所有，而竊取他人之動產者，為竊盜
罪，處5年以下有期徒刑、拘役或5百元以下罰金。
意圖為自己或第三人不法之利益，而竊佔他人之不動產者，依前
項之規定處斷。
前二項之未遂犯罰之。


司法院資訊處製作；財團法人民間司法改革基金會備份。
